【裁判字號】    89,上易,792
【裁判日期】    890429
【裁判案由】    傷害
【裁判全文】
臺灣高等法院臺中分院刑事判決          民國八十九年度上易字第七九二號
    上  訴  人  臺灣臺中地方法院檢察署檢察官
    被      告  甲○○
右上訴人因被告傷害案件，不服臺灣臺中地方法院中華民國八十九年二月九日第一審
判決（民國八十九年度易字第八號，起訴案號：臺灣台中地方法院檢察署民國八十八
年度偵字第二三六一一號），提起上訴，本院判決如左：
    主      文
上訴駁回。
    事實及理由
一、本案經本院審理結果，認第一審判決認事用法及量刑均無不當，應予維持，並引
    用第一審判決書記載之事實、證據及理由（如附件）。
二、檢察官上訴意旨，指摘原判決量刑過輕為無理由，應予駁回。
三、據上論斷，應依刑事訴訟法第三百七十三條、第三百六十八條，判決如主文。
本案經檢察官丁○○到庭執行職務。
中      華      民      國    八十九     年     四     月     二十九    日
                                  臺灣高等法院臺中分院刑事第六庭
      審判長法  官  李  文  雄
                                              法  官  陳  嘉  雄
                                              法  官  龔  永  昆
右正本證明與原本無異。
不得上訴。
                                              書記官  陳  麗  玉
中      華      民      國    八十九     年     五     月      一       日
                                                                        Ｅ
臺灣臺中地方法院刑事判決                              八十九年度易字第八號
    公  訴  人  臺灣臺中地方法院檢察署檢察官
    被      告  甲○○  男  二十一歲（民國○○○年○月○○日生）
                        身分證統一編號：Ｚ000000000號
                        住雲林縣口湖鄉成龍村成龍一四二號
                        居台北縣板橋市○○路○段一二一號
右列被告因傷害案件，經檢察官提起公訴（八十八年度偵字第二三六一一號），本院
判決如左：
    主  文
甲○○傷害人之身體，處拘役伍拾日，如易科罰金，以參佰元折算壹日。
    事  實
一、甲○○於民國八十八年五月三十一日晚上七時四十分許，因其弟之友人至其位於
    台中市○○路三六八號五樓之二租住處，告知甲○○所停於樓下「大熊便利商店
    」前之機車遭人牽走，甲○○即衝至至樓下巷內尋找，適見其機車為乙○○之同
    學推走，乃大發雷霆，竟基於傷害人身體之犯意，從巷內地上撿拾木棍一支，朝
    行走在後之乙○○（民國○○○年○月○日生）之左上臂毆擊，致乙○○受有左
    肱骨幹骨折之傷害。
二、案經乙○○之法定代理人丙○○訴由臺灣臺中地方法院檢察署檢察官偵查起訴。
    理  由
一、右揭犯罪事實，業據被告甲○○坦承不諱，核與告訴人丙○○、被害人乙○○指
    訴之情節相符，而被害人因被告持棍毆擊，致受有左肱骨幹骨折之傷害，復有診
    斷證明書一紙附卷可稽。事證明確，被告犯行洵堪認定。
二、核被告甲○○所為，係犯刑法第二百七十七條第一項之傷害罪。爰審酌被告無前
    科紀錄，有本院被告全國前案紀錄表及臺灣臺中地方法院檢察署刑案資料查註紀
    錄表在卷可按，尚非素行不良之人，其因發現機車遭竊，一時氣憤，致罹刑章，
    其犯罪之動機、目的、手段、犯罪時所受之刺激、被害人受傷害程度及被告犯罪
    後坦承犯罪、態度尚稱良好、及事後雖與被害人達成和解，惟並未依和解內容賠
    償被害人所受損害等一切情狀，量處如主文所示之刑，並諭知易科罰金之折算標
    準，以資警懲。至被告持以毆擊乙○○之木棍，係被告在巷內地上所撿拾，非被
    告所有之物，業據被告供明在卷，而細查全案卷證，亦無證據證明該木棍確係被
    告所有之物，爰不另為沒收之諭知，併此敘明。
據上論斷，應依刑事訴訟法第二百九十九條第一項前段，刑法第二百七十七條第一項
、第四十一條，罰金罰鍰提高標準條例第一條前段、第二條，判決如主文。
中        華        民        國    八十九    年    二    月    九      日
                                臺灣臺中地方法院刑事第二庭
                                    法  官  呂麗玉
右正本證明與原本無異。
如不服本判決，應於判決送達後十日內向本院提出上訴狀，上訴於臺灣高等法院臺中
分院( 須附繕本 )。
                                    書記官
中        華        民        國    八十九    年    二    月    十      日
附錄：
刑法第二百七十七條第一項
傷害人之身體或健康者，處三年以下有期徒刑、拘役或一千元以下罰金。


司法院資訊處製作；財團法人民間司法改革基金會備份。
